臺灣士林地方法院交通事件裁定　　　　　　　　　　　九十一年度交聲字第五五號
　　原處分機關　臺北巿交通事件裁決所
　　異　議　人
　　即受處分人　乙○○
右列異議人因違反道路交通管理處罰條例案件，對於臺北市交通事件裁決所於民國九
十年十一月二十一日所為之處分（原處分案號：北市裁三字第裁二二─ＡＢＷ三一八
九七八號），聲明異議，本院裁定如左：
        主  文
異議駁回。
        理  由
一、原處分意旨略以：異議人即受處分人乙○○於民國九十年九月二十九日二十三時
    三十分許，駕駛車號八Ｃ—四八０九號自用小客車在台北市○○街，經台北市政
    府警察局南港分局警員當場攔檢，經以儀器測試受處分人之呼氣酒精濃度為每公
    升○．四九毫克，已超過法定之○．二五毫克，依道路交通管理處罰條例第三十
    五條第一項第一款處罰鍰新台幣（下同）三萬四千五百元，並吊扣駕駛執照十二
    個月。
二、異議意旨略以：本件於同一時間所測試，竟有兩種不同之酒精濃度，測試檢定儀
    器如有故障時，其所為測試檢定，能否作為處罰之依據，不無可疑﹖且警察之通
    知單上亦記載扣車，惟事實上並未扣車，足證當時異議人之酒精濃度並未超過○
    ．二五毫克之規定，否則何以未將異議人之車輛扣留，而讓異議人繼續開車等語
    。
三、按汽車駕駛人飲用酒類後其吐氣所含酒精濃度超過每公升零點二五毫克者，不得
    駕車。汽車駕駛人，駕駛汽車經測試檢定，酒精濃度超過規定標準者，處一萬五
    千元以上六萬元以下罰鍰，並當場禁止其駕駛及吊扣其駕駛執照一年，道路交通
    安全規則第一百十四條第二款、道路交通管理處罰條例第三十五條第一項第一款
    有明文規定。經查，本件異議人係酒後開車，經警攔檢而查獲等情，業據證人即
    舉發之員警甲○○到庭證稱：「他（即異議人）看到我們路檢，他將車子停在路
    中間，我就對他做酒測。我應該是有聞到酒味，才會對他做酒測」、「因為他第
    一次吹的時候，日期不對，我重新調整過，請他再吹，他就不配合，他吹了很久
    ，到最後他才吹比較用力，才吹出來」（見本院九十一年三月二十九日訊問筆錄
    ）等語，而異議人經警檢測呼氣酒精濃度高達每公升○．四九毫克，亦有舉發單
    附卷為憑，且異議人亦自承其有喝了二瓶啤酒，足見異議人確有飲酒後開車而違
    規之事實。至異議人雖以其兩次測試，竟有不同之酒精濃度，而質疑酒測儀器有
    故障云云。經查，該測試器並無故障送修紀錄等情，業據證人甲○○到庭證述在
    卷，是異議人質疑該酒測器有故障，本屬無據，且按經濟部於八十九年一月二十
    五日以經（八九）標檢字第八九八九五○○一號公告增訂「度量衡器施檢規範」
    第十六節第四百五十一條條文，對「呼氣酒精測定器及分析儀」檢定公差訂定正
    負○．○二○毫克（ＭＧ／Ｌ）容許誤差值，是異議人兩次酒測雖有不同之酒精
    濃度，然兩次分為０‧四九與０‧五三毫克，亦係在容許誤差值範圍內，是警察
    依最有利於異議人而依０‧四九毫克之標準開單告發，尚無不合，異議人前揭所
    辯，尚無足採。異議人另辯稱：警員未將異議人之車輛扣留，而讓異議人繼續開
    車，足見異議人並未超過酒測值云云。經查，證人甲○○到庭證稱：「（問：當
    天為何沒有扣車子？）受處分人說他的朋友喝得比他更醉，但是我發現他的朋友
    不像他說的喝醉了。當時我有要扣他的車子，但是他在現場大吵大鬧，他的朋友
    很清醒，所以我讓他的朋友將車開走」等語，是當天經警檢查後，該車係由異議
    人之朋友開走，並非交由異議人駕駛甚明，是異議人所辯顯與事實不符，所辯亦
    不足採信。綜上所述，警員以受處分人違反道路交通管理處罰條例第三十五條第
    一項第一款為由舉發開單，並無不當，原處分機關依道路交通管理處罰條例第三
    十五條第一項第一款規定，科處受處分人罰鍰三萬四千五百元，並吊扣駕駛執照
    十二個月，亦無不合。異議人以前開理由提起異議，核無足採，其異議應予駁回
    。據上論斷，應依道路交通案件處理辦法第十九條，裁定如主文。
中      華      民      國    九十一    年      七      月      八    日
                          臺灣士林地方法院交通法庭法  官  王  俊  雄
右正本證明與原本無異。
如不服本裁定，應於送達後五日內，向本院提出抗告狀。
                               書記官  許  秋  莉
中      華      民      國    九十一    年      七      月    十八      日
